# 子孙公司类型的披露问题

提问人：Lois2020 时间：2020-05-27 10:40:00
陈版主，关于子孙公司类型披露的问题，A直接持股C公司90%，A对B公司持股80%（控股），B对C公司持股10%，那A对C的披露的类型是控股子公司，还是A直接持股比例（90%）加间接持股比例（10%）为全资子公司呢？

回答人：chenyiwei
C没有直接的外部股东，因此应披露为全资子公司。但同时应当注释说明：C公司的10%股权由本公司的非全资子公司B公司（本公司对B公司持股80%）持有。